【裁判字號】    97,聲,3102
【裁判日期】    971128
【裁判案由】    發還擔保金
【裁判全文】
臺灣板橋地方法院民事裁定              97年度聲字第3102號
聲  請  人
即  債權人  國際票券金融股份有限公司板橋分公司
法定代理人  甲○○
相  對  人
即  債務人  久津實業股份有限公司
法定代理人  乙○○（重整人）
            華南商業銀行股份有限公司（重整人）
            法定代理人林明成
上列聲請人聲請發還擔保金事件，本院裁定如下：
    主  文
聲請人於本院九十七年度存字第一七０八號擔保提存事件一案所
提存之擔保物中央政府建設公債九十五年度甲類第一期債票，面
額新臺幣壹仟肆佰柒拾萬元券壹張（代號：Ａ九五一０一）准予
發還。
聲請程序費用由相對人負擔。
    理      由
一、按供擔保人證明受擔保利益人同意返還者，法院應依供擔保
    人之聲請，以裁定命返還其提存物或保證書，於民事訴訟法
    第104 條第1 項第2 款定有明文。前開規定，於其他依法令
    供訴訟上之擔保者準用之，並為同法第106 條所規定。
二、本件聲請意旨略以：聲請人與相對人間假扣押事件，聲請人
    前依本院92年度裁全字第7193號民事裁定，為擔保假扣押，
    曾提供債券提存於本院提存所後，聲請人對相對人之財產予
    以假扣押在案。嗣聲請人聲請變換提存物，改以提存如主文
    第1 項所示之擔保物為擔保，並以本院97年度存字第1708號
    提存事件提存在案。茲因當事人雙方已成立和解，且相對人
    並同意聲請人取回前開假扣押所提存之擔保金，另聲請人就
    上開假扣押對債務人郭保富、陳忠義部分已取得支付命令確
    定證明書，為此提出本院92年度裁全字第7193號民事裁定、
    97年度存字第1708號提存書、臺灣臺中地方法院97年度司促
    字22247 號支付命令既確定證明書（均影本）、同意書原本
    及相對人之股份有限公司變更登記表等各1 件，聲請發還擔
    保金等語。
三、經查聲請人聲請本院於民國92年11月24日以92年度裁全字第
    7193號裁定准予假扣押，聲請人於供擔保後，聲請對相對人
    之財產予以假扣押在案等情，業據調取本院97年度存字第17
    08號擔保提存卷核閱屬實，然相對人即受擔保利益人既已同
    意聲請人取回前開假扣押所提存之擔保金，亦據聲請人提出
    之同意書及公司變更登記表附卷可憑，即已符合民事訴訟法
    第104 條第1 項第2 款之情形。揆諸前揭法條之規定，聲請
    人之聲請即有理由，應予准許。
四、聲請人聲請本院92年度裁全字第7193號假扣押裁定，另列郭
    保富、陳忠義為債務人，聲請人主張就上開假扣押對債務人
    郭保富、陳忠義之債權已取得支付命令確定證明，則聲請人
    得依提存法第18條第1 項第5 款規定，逕向本院提存所聲請
    發還提存金，毋庸裁定。聲請人並未列郭保富、陳忠義為本
    件聲請發還擔保金之相對人，本院就此自無從置喙，提存所
    是否得逕行發還提存物，應由提存所自行審酌，附此敘明。
五、爰依民事訴訟法第95條、第78條，裁定如主文。
中    華    民    國    97    年    11    月    28    日
                  民事第二庭法  官  鍾啟煌
以上正本係照原本作成。
如對本裁定抗告須於裁定送達後10日內向本院提出抗告狀，並應
繳納抗告裁判費新臺幣1,000 元。
中    華    民    國    97    年    11    月    28    日
                            書記官  張國仁


司法院資訊處製作；財團法人民間司法改革基金會備份。
